pt-BR: Tipo de transmissão de drone: FPV analógico; Celular (LTE/5G); FPV digital; Link de propriedade (não Wi-Fi); Wi-Fi; Outros
pl: Typ transmisji drona: Analogowe FPV; Komórkowe (LTE/5G); Cyfrowe FPV; Zastrzeżone połączenie (bez Wi-Fi); Wi-Fi; Inne
ja: ドローン送信タイプ: アナログFPV; セルラー (LTE/5G); デジタルFPV; 独自の (非Wi‑Fi) リンク; Wi-Fi; その他
hr-HR: Vrsta prijenosa drona: Analogni FPV; Mobilni (LTE/5G); Digitalni FPV; Vlasnička (ne-Wi-Fi) veza; Wi-Fi; Ostalo
it: Tipo di trasmissione del drone: FPV analogico; Rete cellulare (LTE/5G); FPV digitale; Collegamento proprietario (non Wi-Fi); Wi-Fi; Altro
pt-PT: tipo de transmissão por drone: FPV analógico; Rede móvel (LTE/5G); FPV digital; Ligação proprietária (não Wi-Fi); Wi-Fi; Outro
da: Drone-transmissionstype: Analog FPV; Mobilnetværk (LTE/5G); Digital FPV; Navnebeskyttet (ikke-Wi-Fi) forbindelse; Wi-Fi; Andet
es: Tipo de transmisión del dron: FPV analógico; Celular (LTE/5G); FPV digital; Enlace patentado (sin Wi-Fi); Wi-Fi; Otro
nb: Droneoverføringstype: Analog FPV; Mobilnett (LTE/5G); Digital FPV; Proprietær (ikke-Wi-Fi) tilkobling; Wi-Fi; Annet
zh-CN: 无人机传输类型: 模拟 FPV; 蜂窝网络 (LTE/5G); 数字 FPV; 专有（非 Wi-Fi）链路; Wi-Fi; 其他
nl: Drone transmissie type: Analoge FPV; Mobiel (LTE/5G); Digitale FPV; Eigen (niet-wifi) verbinding; Wifi; Overige
zh-TW: 無人機傳輸類型: 類比 FPV; 蜂巢式網路 (LTE/5G); 數位 FPV; 專有 (非 Wi‑Fi) 連結; Wi-Fi; 其他
ro-RO: Tipul de transmisie al dronei: FPV analogic; Rețea celulară (LTE/5G); FPV digital; Conexiune proprietară (non-Wi-Fi); Wi-Fi; Altele
el: Τύπος μετάδοσης κίνησης drone: Αναλογικό FPV; Δίκτυο κινητής τηλεφωνίας (LTE/5G); Ψηφιακό FPV; Ιδιόκτητος (μη Wi-Fi) σύνδεσμος; Wi-Fi; Άλλο
vi: Loại truyền dẫn máy bay không người lái: Analog FPV; Mạng di động (LTE/5G); Digital FPV; Liên kết độc quyền (không phải Wi-Fi); Wi-Fi; Khác
tr: Drone iletim türü: Analog FPV; Hücresel (LTE/5G); Dijital FPV; Özel (Wi‑Fi olmayan) bağlantı; Wi-Fi; Diğer
hu: Drón átviteli típusa: Analóg FPV; Celluláris (LTE/5G); Digitális FPV; Saját (nem Wi-Fi) kapcsolat; Wi-Fi; Egyéb
de: Drohnenübertragungstyp: Analoges FPV; Mobilfunk (LTE/5G); Digitales FPV; Proprietäre (Nicht-WLAN-) Verbindung; WLAN; Sonstige
sl-SI: Vrsta prenosa drona: Analogni FPV; Mobilno omrežje (LTE/5G); Digitalni FPV; Lastniška povezava (ne Wi-Fi); Wi-Fi; Drugo
en: Drone transmission type: Analog FPV; Cellular (LTE/5G); Digital FPV; Proprietary (non-Wi‑Fi) link; Wi-Fi; Other
sk-SK: Typ prenosu drona: Analógový FPV; Mobilná sieť (LTE/5G); Digitálny FPV; Proprietárne (nie Wi‑Fi) pripojenie; Wi-Fi; Iné
fr: Type de transmission du drone: FPV analogique; Cellulaire (LTE/5G); FPV numérique; Liaison propriétaire (non Wi-Fi); Wi-Fi; Autre
ko: 드론 전송 유형: 아날로그 FPV; 셀룰러(LTE/5G); 디지털 FPV; 독점(비 Wi-Fi) 링크; Wi-Fi; 기타
bg-BG: Тип предаване на дрон: Аналогов FPV; Клетъчна (LTE/5G); Цифров FPV; Собствена (не-Wi-Fi) връзка; Wi-Fi; Друго
ru: Тип передачи сигнала дрона: Аналоговый FPV; Сотовая связь (LTE/5G); Цифровой FPV; Проприетарная связь (не Wi-Fi); Wi-Fi; Другое
sv: Överföringstyp för drönare: Analog FPV; Mobilnätverk (LTE/5G); Digital FPV; Patentskyddad (icke-Wi‑Fi) länk; Wi-Fi; Övrigt
fi: Droonin yhteystyyppi: Analoginen FPV; Matkapuhelinverkko (LTE/5G); Digitaalinen FPV; Omistusoikeudellinen (ei-Wi-Fi) yhteys; Wi-Fi; Muu
th: ประเภทการส่งสัญญาณโดรน: แอนะล็อก FPV; เครือข่ายเซลลูลาร์ (LTE/5G); ดิจิทัล FPV; ลิงก์เฉพาะ (ไม่ใช่ Wi‑Fi); Wi-Fi; อื่นๆ
cs: Typ přenosu signálu dronu: Analogové FPV; Mobilní (LTE/5G); Digitální FPV; Proprietární (ne-Wi‑Fi) připojení; Wi-Fi; Jiné
lt-LT: Drono perdavimo tipas: Analoginis FPV; Mobiliojo ryšio (LTE / 5G); Skaitmeninis FPV; Nuosavybinis (ne „Wi-Fi“) ryšys; Wi-Fi; Kita